臺灣苗栗地方法院刑事判決　　　　　　　 96年度訴字第387號
公　訴　人　臺灣苗栗地方法院檢察署檢察官
被　　　告　甲○○
選任辯護人　江鍚麒 律師
被　　　告　乙○○
　　　　　　　　　　巷18號
指定辯護　本院公設辯護人　丙○○
上列被告等因違反槍砲彈藥刀械管制條例案件，經檢察官提起公
訴（95年度偵字第5686號），本院判決如下：
    主    文
甲○○未經許可，持有可發射子彈具有殺傷力之改造手槍，累犯
，處有期徒刑參年拾月，併科罰金新臺幣捌萬元，罰金如易服勞
役，以新臺幣壹仟元折算壹日。
乙○○未經許可，持有可發射子彈具有殺傷力之改造手槍，累犯
，處有期徒刑參年陸月，併科罰金新臺幣伍萬元，罰金如易服勞
役，以新臺幣壹仟元折算壹日。
　　事    實
一、甲○○前因竊盜、妨害公務案件，經本院以90年度易字第29
    5 號，判處有期徒刑1 年2 月、4 月，並經定應執行刑為1
    年4 月確定，於93年5 月7 日縮短刑期執行完畢（構成累犯
    ）；乙○○前因施用毒品案件，經本院以89年度苗簡字第41
    5 號，判處有期徒刑6 月確定，於92年3 月21日執行完畢（
    構成累犯）。
二、詎甲○○、乙○○仍不知警惕，均明知非經許可，不得持有
    槍砲彈藥刀械管制條例所列管之槍砲、子彈。詎甲○○於95
    年9 月中旬至同年月23日間某日，因遭他人毆打，乃向真實
    姓名年籍不詳的成年男子，在國道三號高速公路（即中二高
    ）苗栗縣後龍交流道附近，以新臺幣（下同）14萬元之代價
    購得具殺傷力之仿BERETTA 廠92FS型半自動手槍製造之改造
    手槍1 枝（槍枝管制編號0000000000），內含具有殺傷力之
    土造子彈1 顆（共2 顆，其中1 顆不具有殺傷力，詳後述）
    ，而持有之，以供己防身之用。甲○○於同年10月23日21時
    45分許，在苗栗縣後龍鎮大庄里柳樹灣126 號顏清華住處，
    將上開內含土造子彈2 顆之改造手槍1 把，交與乙○○保養
    ，而改由乙○○持有。未料乙○○坐在該房間內的板凳上，
    左手持前述改造手槍，槍口向前，右手掌握住該把改造手槍
    之滑套上，正在保養、擦拭之際，上開改造手槍不慎走火擊
    發，子彈於擊發後射傷乙○○右掌手刀部位再射入右膝，彈
    頭卡在右膝內，斯時，乙○○旋將該把改造手槍摔擲於前述
    房間地上。甲○○、顏清華、潘啟川等人聽聞槍聲響起後，
    立即進入該房間內查看，發覺乙○○右膝受傷流血。甲○○
    旋將前述改造手槍拾起，並與潘啟川將乙○○扶至車號LY-0
    657 號自用小貨車上，由潘啟川駕駛該自用小貨車將乙○○
    送醫救治。而甲○○因恐東窗事發，則駕駛車號1168-KX 號
    自用小客車至外埔往後龍的路段，將上開改造手槍拆解後，
    連同賸餘的土造子彈1 顆，分段棄置於苗栗縣後龍鎮○○○○
    道路旁之防風林內，再會同潘啟川所駕駛的上述自用小貨車
    ，聯袂將乙○○送往行政院衛生署立苗栗醫院（以下稱署立
    苗栗醫院）急救，隨即轉往苗栗縣頭份鎮財團法人為恭紀念
    醫院（下稱為恭紀念醫院）診療。警員陳青松據報後趕赴為
    恭醫院查察，發現乙○○遭受槍傷，為恭醫院之醫師在乙○
    ○右膝取出土造金屬彈頭1 顆。嗣於95年10月24日，陳青松
    及其餘警察同仁，經甲○○同意後，帶同甲○○前往苗11線
    道路找尋拆解之槍枝，而在苗11線東往西700 公尺處（民航
    分8 幹對面）、500 公尺處（民航分4 幹對面），分別尋獲
    上開改造手槍之滑套、握把；另在顏清華住處尋得擊發後之
    土造金屬彈殼1 顆，始破獲上情。
三、案經苗栗縣警察局竹南分局報告臺灣苗栗地方法院檢察署檢
    察官偵查起訴。
    理    由
壹、程序部分：
    按被告以外之人於審判外之陳述，雖不符刑事訴訟法第159
    之1 至第159 之4 條之規定，而經當事人於審判程序同意作
    為證據，法院審酌該言詞陳述或書面陳述作成時之情況，認
    為適當者，亦得為證據。當事人、代理人或辯護人於法院調
    查證據時，知有第159 條第1 項不得為證據之情形，而未於
    言詞辯論終結前聲明異議者，視為有前項之同意。刑事訴訟
    法第159 之5 條第1 項、第2 項分別定有明文。證人顏清華
    、潘啟川於警詢中的陳述（參偵卷第41至45頁、第51至53頁
    ），被告甲○○、乙○○在警詢中的陳述【被告甲○○的警
    詢陳述（參偵卷第5 至10頁、第22至26頁），對被告乙○○
    而言；被告乙○○的警詢陳述（參偵卷第36至40頁），對被
    告甲○○而言）】，均為被告以外之人於審判外之陳述，且
    不符刑事訴訟法第159 之1 至第159 之4 條之規定，原均無
    證據能力，但檢察官、辯護人及被告等於本件言詞辯論終結
    前，均未對證人顏清華、潘啟川，及證人即被告甲○○、乙
    ○○等人，前述警詢陳述之證據能力表示異議。而本院依據
    該等言詞陳述作成時之情況觀察，認無不適當之情形，依據
    上開法律之規定，本院自得將其等前述警詢時的陳述，採為
    認定犯罪事實之證據，附此敘明。
貳、實體部分：
一、本件訊據被告甲○○、乙○○對於持有具殺傷力的土造子彈
    犯行坦承不諱（參本院96年10月31日審判筆錄第31頁），但
    均對否認持有具殺傷力的改造手槍之犯行，被告甲○○辯稱
    ：「當時我交給乙○○保養手槍時我是在外面看電視，乙○
    ○在房間裡面擦拭手槍，我聽到一聲碰的聲音，乙○○被射
    傷，我才知道我買到假槍，是塑膠手槍。」等語；被告乙○
    ○辯稱：「我沒有持有，我只是單純保養槍枝而已，槍枝是
    甲○○交給我的，我在保養時，槍枝就走火，要拆滑套時膛
    炸了，我發覺滑套及槍管係塑膠的，我只知道要拆卸槍枝時
    ，滑套先炸開，我就受傷了，我被子彈打到，我的手腳都受
    傷了。」等語。
二、經查：
（一）證人即警員陳青松於本院審理時結證稱：「（問：你在案
      發時，執行什麼勤務，在什麼地方工作？）我在竹南分局
      偵查隊，負責後龍勤務區，當時苗栗分局通報有槍擊案。
      」、「（問：你是第1 個到場？）當時我們是到醫院訪查
      乙○○。」、「（問：你在醫院看到乙○○的情況？）我
      到苗栗醫院時，已經在辦理轉院到為恭醫院，我就到為恭
      醫院訪查，我到為恭醫院時，就已經看到乙○○手、腳都
      受傷了。」、「（問：當時你們對乙○○有作什麼檢驗嗎
      ？）當時有請頭份的同仁對乙○○作雙手的煙硝反應，醫
      生有跟乙○○講說，腳部的Ｘ光有子彈，需要開刀取出。
      」、「（問：是否是你們全程戒護開刀，把異物取出？）
      是的，醫生有拿一個塑膠杯給我，塑膠杯裡面有彈頭。」
      、、「（問：是否有到後龍的顏清華住處，就是案發現場
      ？）這是同仁去的，他們說現場已經有清理過，他們在沙
      發那邊有找到彈殼。」、「（問：你是否有陪同甲○○將
      丟棄的槍枝撿回？）有的，是甲○○帶我們去的。」、「
      （問：你們去那裡時，是散落一地還是集中一處？）那是
      分佈的很廣。」、「（問：後來所拾獲之物，是否有塑料
      ，什麼地方是塑料做的？）應該都是金屬的，只有握把槍
      柄的部份有一些塑料與金屬的混合。」、、「（問：那些
      滑套、槍身，這些東西，是怎麼樣找到的？）那是甲○○
      憑著他丟棄的方向，他在附近找，他有先找到滑套，也有
      員警找到的部份。」、「（問：那個位置都是甲○○指出
      的嗎？）他無法正確指出，他只跟我們講在那個道路的沿
      線部位及丟棄的方向，我們沿線搜索了3 公里。」、、「
      （問：這兩位被告在警局的筆錄是否是你製作的？）是的
      。」、「（問：乙○○的筆錄製作過程？）就是照正常的
      情況問，詢問過程沒有去記。」、「（問：一問一答，全
      程錄音？）是的。」、「（問：乙○○說你是筆錄完成後
      ，才照上面的筆錄問他？）我先跟乙○○溝通，才製作筆
      錄。」、、「（問：你其他同仁有在他們所稱的槍擊現場
      找到槍管的塑膠碎片嗎？）我們去過兩次、、、後來我們
      認為一定有彈殼，所以又叫他們去找，就在現場找到彈殼
      ，但是沒有槍管的塑膠碎片。」等語（參本院96年10月31
      日審判筆錄第11至15頁）。是由證人陳青松的證詞，可知
      渠係證稱於接獲通報有槍擊案發生時，旋即至行政院衛生
      署立苗栗醫院（以下稱署立苗栗醫院）後，復立即趕赴為
      恭醫院，看見被告乙○○手、腳都受傷，醫師開刀後在被
      告乙○○腳部取出1 個彈頭。被告甲○○帶同渠及其他警
      員，將被告甲○○丟棄的槍枝撿回。被告甲○○並不能正
      確指出槍枝在何處，渠及同仁沿被告甲○○所說的道路旁
      搜索約3 公里，被告甲○○先找到滑套，其餘警員找到槍
      枝的其他部位，分佈的很廣。被告甲○○、乙○○的警詢
      筆錄，均係其製作，在製作前先與被告乙○○溝通，隨後
      以1 問1 答的方式製作筆錄，並且錄音。警局的同仁至槍
      擊案現場兩次，於第2 次時找到彈殼，但沒有發現槍管的
      塑膠碎片等情。
（二）茲將被告乙○○於本院審理時、偵查時的證詞，及其於警
      詢時的陳述，分敘如下：
     1、證人即被告乙○○於本院審理時結證稱：「（問：你當
        時擦槍之後，你的受傷程度？）右手掌擦傷，腳部有彈
        頭在裡面。」、「（問：手部的部份有沒有塑膠碎片？
        ）有，在醫院有清理過。」、「（問：有幾個碎片？）
        我不清楚。」、「（問：腳有沒有碎片？）沒有。」、
        「（問：手的碎片是什麼碎片？）黑色的很小塊。」、
        「（問：提示95年偵字第5686號卷第70頁為恭醫院的函
        ，說明乙○○右膝槍傷，並沒有提到碎片的清理，有無
        意見？）沒有。」、「（問：你受傷當時的情況？）我
        在擦槍，我拿毛巾擦槍，我從顏清華房間拿的毛巾。」
        、「（問：甲○○拿幾支槍給你？）1 支。」、「（問
        ：用什麼裝這支槍？）紙袋。」、「（問：槍裡面有子
        彈嗎？）有的。」、「（問：你有將子彈退出來嗎？）
        沒有。」、「（問：警察、檢察官問你話，你是否有照
        實說？）有的。」、「（問：你有說謊嗎？）沒有。」
        、「（問：警訊筆錄是否有簽名？）有的。」、、、「
        （問：示95年偵字第5686號卷第36頁到第40頁訊問筆錄
        ，什麼地方不是你說的話？）兩把手槍不是我說的，退
        出子彈裡面有2 顆子彈不是我說的。」、、、「（問：
        為何你向警方講說是超車糾紛遭人開槍，後來又把實情
        供出？）我害怕會出事情。」、「（問：是誰教你說超
        車糾紛？）我臨時想到的。」、「（問：為何你在警方
        訊問時，你說是甲○○教你說的？）我忘記了。」、「
        （問：提示95年偵字第5686號卷第39頁，警察問你說你
        與甲○○是何關係，有無恩怨，.... .... 搬到他家與
        他住，這些話是你說的嗎？）是的。」、、、「（問：
        槍擊案發生之後，槍放在哪裡？）那時候放在小桌上，
        甲○○就把它拿起來。」、「（問：槍擊案發生前，槍
        在哪裡？）我不知道。」、「（問：有沒有在你手上？
        ）在我手上只有兩、三分鐘。」、「（問：子彈擊發時
        ，槍在哪裡？）槍在我手上。」、「（問：在哪個手上
        ？）左手。」、「（問：請示範當時你的手如何持槍，
        右手放在哪裡，身體成何種狀態？）我當時坐在小板凳
        上，左手持槍，右手放在滑套上，就是比我現在坐的椅
        子再低10公分。」、「（問：你的左手在做什麼？）我
        左手抓著槍的把手，右手握在整個滑套上面。」、「（
        問：這樣子的話，子彈怎麼會跑到你的腳上面？）我手
        一握上去的時候，就碰的一聲。」、「（問：你的手受
        有什麼傷害？）右手掌手刀部分擦傷。」、「（問：現
        在還有痕跡嗎？）有的。」、「（問：你發現你受傷之
        後，槍是如何放的？）丟在地上。」、「（問：你剛才
        不是說放在桌上？）是丟在地上。」、「（問：所以你
        是將槍摔在地上？）是的。」、「（問：你是同時發現
        手、腳受傷，還是有注意到手有受傷？）只有腳。」、
        「（問：你是何時發現你的手受傷？）送醫的途中，在
        車上。」、「（問：擦槍時，槍口朝哪邊？）朝前面。
        」等語（參本院審卷96年10月31日審判筆錄第17至24
        頁）。
     2、證人即被告乙○○於檢察官偵查時結證稱：「（問：提
        示偵卷第70頁、95年10月24日至為恭醫院急診，為何醫
        生在你右膝取出彈頭1 枚？）當天、、，在後龍同事顏
        清華家保養槍枝走火，才受槍傷。」、「（問：所以你
        有1 枝槍？）是。」、「（問：槍何來？）甲○○給的
        。」、「甲○○何時、地給？）當晚受傷前半小時在顏
        清華家給。」、「（問：為何給？）甲○○拿給我，要
        我幫他保養槍枝。」、「（問：槍是改造或制式？）改
        造。」、「（問：警詢說是改造貝瑞塔92手槍？）是。
        」、「（問：保養前有幾發子彈？）忘了。」、「（問
        ：你只有右膝受傷？）還有右手掌，子彈是貫穿右手掌
        打到右膝。」、「（問：認識甲○○多久？）1 年。」
        等語（參偵卷第83至84頁）。是由其上述審理及偵查時
        的證詞，可知其係證稱案發當天，在證人顏清華住處，
        被告甲○○將1 把改造手槍交付予其保養。其坐在房間
        內的板凳上，左手持前述改造手槍，槍口向前，右手掌
        握住該把改造手之槍滑套上。但上開改造手槍不慎走火
        擊發，子彈射傷其右掌手刀部位再射入腳部，其將該把
        手槍摔擲於該房間地上等情。
     3、被告乙○○於警詢時結陳稱：「（問：你於何時？何地
        ？遭受槍傷？經過情形為何？）95年10月23日21時許，
        我在顏清華位於苗栗縣後龍鎮住處房間，我在擦槍時不
        慎槍枝走火，自己打到腳部受傷。」、「（問：槍枝來
        源為何？）是甲○○交給我，昨天95年10月23日19時許
        吃完晚飯後，由我駕駛甲○○所有之廂型車載潘啟川到
        顏清華住處，我和潘啟川及顏清華夫婦共4 人在客廳內
        喝酒，喝到21時許甲○○一人駕駛1168-KX 自小客車來
        找我們，、、，甲○○到他所駕駛的1168-KX 自小客車
        ，看見他從駕駛座拿出1 包紙袋交給我，並告訴我拿去
        擦一擦並保養，我就拿到顏清華住處右側房間內，坐在
        小椅子上並把紙袋內2 把槍拿出來放在桌上，我看到2
        把手槍內都裝有彈匣，我退出彈匣後發現裡面都有子彈
        ，1 個10發另1 個8 發，我先將子彈退出來，1 把槍放
        在小桌子上，拆解另1 把槍保養擦拭，擦好我在觀看時
        突然槍枝就走火了。」、「（問：槍枝為何會走火？是
        哪1 支走火？）我當時有喝酒，詳細情形我記不清楚。
        」、「（問：當時你們幾人在房間內擦槍？）只有我1
        人，甲○○及顏清華夫婦都在客廳聊天，他們聽到槍聲
        後才到房間，看到我腳部流血，問我怎麼會這樣，潘啟
        川就背我坐上我開來的箱型車由潘啟川送我就醫，這時
        候我看到甲○○將槍枝及子彈收拾入紙袋，駕駛1168-K
        X 自小客車先離開。」、、「（問：你和甲○○是何關
        係？有無恩怨糾紛？）甲○○是我建築板模工的老闆，
        和我無恩怨，我從94年初起跟他一起工作，95年8 月中
        旬因為工作需要早一點出門，我就搬到他家和他一起住
        、、」等語（參偵卷第37至39頁）。其於警詢時係陳稱
        被告甲○○為其建築板模工的老闆，案發當天被告甲○
        ○交付2 把改造手槍予其保養。其保養其中一枝改造手
        槍完畢後，在觀視之際，槍枝突然走火後致其腳部流血
        。證人潘啟川駕駛箱型車載其就醫，被告甲○○將槍枝
        、子彈收入紙袋後，駕駛自用小客車先行離開等情。
（三）茲將被告甲○○於本院審理時，及其於偵查、警詢時的陳
      述，分敘如下：
     1、證人即被告甲○○於本院審理時結證稱：「（問：你在
        交付槍枝給乙○○時，槍枝裡面有沒有子彈？）兩顆。
        」、「（問：這兩顆子彈是誰放進去的？）我買槍時，
        就已經放進去了。」、「（問：為何會拿到顏清華的住
        處？）我買到槍的時候就開車拿到顏清華的家，乙○○
        也在那邊，我就叫乙○○拿進去擦一擦，結果就聽到碰
        的一聲。」、「（問：你買到槍就直接拿到顏清華的家
        ？）是的。」、、、「（問：提示95年偵字第5686號卷
        第89頁，檢察官問你去年乙○○在顏清華家受傷，你有
        沒有在場，你回答是，...... ， 上面的回答，是否屬
        實？）是的。」、「（問：槍枝發生事情後，有無拆解
        ？）沒有。」、「（問：你將槍枝拿到哪裡丟棄？）往
        外埔的路邊。」、「（問：裡面還有幾顆子彈？）1 顆
        。」、「（問：走火之後，槍枝的外型還很容易看得見
        裡面是1顆子彈嗎？）買的時候，對方說裡面有兩顆子
        彈，膛炸1 顆以後，應該還有1 顆。」、「（問：你將
        槍枝丟棄的時候，是否有拆解手槍？）有的。」、「（
        問：拆解成幾部分？）3 個部分，滑套、彈夾、槍托3
        個部分。」、「（問：容易拆解嗎？）容易，已經爛稀
        稀的。」、「（問：哪個部分爛稀稀？）滑套。」、「
        （問：滑套是什麼製作的？）我不知道。」、、「（問
        ：除了滑套之外，還有什麼地方遭破壞？）我當時只看
        到滑套，因為那時我很緊張。」、「（問：槍管是否有
        破壞？）有，後來才知道買到假槍，是用塑膠做的。」
        、「（問：你剛才不是說只有滑套破裂嗎？）是的。」
        、「（問：還有什麼地方破裂？）沒有。」、「（問：
        你的意思是否是說在乙○○發生受傷之後，整枝槍枝只
        有滑套破裂，其餘地方都沒有變形？）還有塑膠槍管有
        碎片。」、「（問：我剛才問你除了滑套破裂之外，你
        回答說沒有其他地方破裂，為何現在又說塑膠槍管有碎
        片？）我剛才只有聽檢察官在說沒有看螢幕，現在我有
        看螢幕，看得比較仔細。」、、「（問：你徒手拆解嗎
        ？）是的。」、「（問：有沒有戴手套？）沒有。」、
        「（問：拆解的過程，你的手是否有受傷？）沒有。」
        、「（問：槍管破裂，是什麼地方破裂？）整枝槍管有
        裂痕。」、「（問：是否裂痕，還是有破掉？）都有。
        」、「（問：什麼叫都有？）前面碎掉了，原來的長度
        變短了，前面碎成一片一片，是在槍上一片一片。」、
        「（問：在槍上碎成一片一片，還是槍管的形狀嗎？）
        我在拆解時，槍枝的形狀都還在，拆解時，我把滑套打
        開，槍管的碎片才掉下來。」、「（問：所以你還沒有
        將滑套打開前，槍枝的形狀都還在？）對。」、「（問
        ：照你這樣說，所謂走火或是你說的膛炸，就是子彈從
        槍管的路線出來？）這點我在外面，我不知道，我只聽
        到碰的一聲。」、「（問：你取槍時，槍枝是完整的？
        ）對，只有滑套破裂，打開之後，才發現裡面碎掉。」
        、「（問：槍管現在到底在哪裡？）我拆解成3 個部分
        ，槍管拆解下來前端的部份變成碎片，後面還有一段變
        短的槍管，我一起丟掉了，警察有帶我回去現場找，但
        是沒有找到。」、「（問：你在聽到碰的一聲時，進去
        顏清華的房間時，你看到乙○○的狀況？）他蹲在地上
        ，槍掉在地上，我就去扶他起來，我看到他的手、腳有
        受傷。」、「（問：有沒有看到傷口？）我趕快拿毛巾
        把他的腳蓋住，手的部份是到醫院以後，才發現也有受
        傷。」、「（問：什麼樣的傷？）我看到他的手掌已經
        有碎掉。」、「（問：就你買到槍枝以後，再交給乙○
        ○擦拭，乙○○擦拭的過程中，子彈射傷了他的手、腳
        ，你覺得你買的這把槍有沒有殺傷力？）沒有。」、「
        （問：乙○○在警訊中說你有拿到兩把槍，怎麼回事？
        ）我不知道，我當時只有買1 把槍。」、「（問：那把
        槍多少錢？）4 萬元。」、「（問：你在警訊中說買1
        把槍15萬元，為何現在說4 萬元？）我剛才是說14萬元
        。」等語（以上參本院審卷96年10月31日審判筆錄第4
        至10頁）。是由其上述證詞，可知其係證稱案發當日以
        14萬元的代價，向人購買改造手槍1 把內含子彈2 顆。
        其隨後攜帶該把槍枝至證人顏清華住處，請被告乙○○
        保養。不久後聽到碰一聲，其進入房間查看，發覺槍枝
        掉於地面上，被告乙○○腳受傷，在醫院時看見被告乙
        ○○的手掌有碎掉。其立即將槍枝檢起，駕車離開該處
        ，在拆槍枝時，發覺滑套破裂、槍管部分亦碎裂。後來
        其將槍枝拆解成滑套、彈夾、槍托3 個部分，將之丟棄
        在往外埔的路邊。其認為買到塑膠槍枝，該槍枝沒有殺
        傷力等情。
     2、證人即被告甲○○於96年5 月15日接受檢察官偵查時陳
        稱：「（問：認識乙○○？）認識。」、「（問：去年
        10月23日晚間乙○○在顏清華家受槍傷，你當時有在場
        ？）是。我當時把1 把槍買回來，交給乙○○幫我擦槍
        ，結果走火。」、「（問：何時、地買？）案發前1 個
        月被別人打，想買槍防身，在後龍交流道向自稱『陳國
        煥』的人買4 萬。」、「（問：知道是改造貝瑞塔手槍
        ？）不知。」、「（問：買時有幾發子彈？）他送2 顆
        。」、「（問：警詢為何稱11顆？）我當時被問到很晚
        ，事實上只有2 顆。」、「（問：有試射過？）沒有。
        」等語（參偵卷第89至90頁）。
     3、被告甲○○於95年10月24日6 時25分許，接受警員詢問
        時供稱：「（問：當時你們正在做何事情？請詳述當時
        發生之經過情形？）當時我於95年10月23日21時30分左
        右，駕駛1168-KX 號自小客車前往苗栗縣後龍鎮大庄里
        12鄰柳樹灣126 號，我到達時潘啟川、乙○○、阿華（
        即顏清華）及阿華老婆等4 人正在客廳內喝酒，、、，
        大約21時40分左右，我就叫乙○○去LY-0657 號自小貨
        車上，把綠色塑膠袋裡面的手槍拿下來擦拭，而乙○○
        也馬上出去，並提著綠色塑膠袋走進右手邊之臥房內，
        不久就從房間傳來『砰』的1 聲槍響，我和潘啟川、阿
        華趕緊前往臥房內查看，就看到乙○○因擦拭槍枝不慎
        走火，而導致右大腿膝蓋部位受傷。」、、「（問：乙
        ○○受傷後你們如何處理？）我與潘啟川、阿華將乙○
        ○扶上LY-0657 號自小貨車，由他開車載乙○○去就醫
        ，而我則將該把手槍及彈殼拿起來，並且用塑膠袋包好
        ，放入我所駕駛之1168-KX 號自小客車內右前座椅上，
        然後駕駛至外埔往後龍之路段丟棄，阿華與他老婆則留
        在房內負責清理現場。」、「（問：該把手槍為何人所
        有？）為我所有。」、「（問：該把手槍你是如何得來
        ？又是作何用途？）我因之前與人有糾紛，所以就花了
        新臺幣15萬元整，並委託乙○○向他人購得，作為防身
        之用。」、「（問：你是否知道乙○○是向何人所購得
        ？）我不知道，要問乙○○。」、「（問：該把手槍為
        何種手槍？顏色為何？彈匣內還有幾發子彈？子彈為制
        式還是改造子彈？目前於何處？）是改造92貝瑞塔手槍
        ，顏色為黑色，彈匣內不知道還有幾發子彈，子彈是改
        造子彈，均已被我丟棄於外埔往後龍之路段。」、「（
        問：你是以何方式丟棄？）我開著1168-KX 號自小客車
        到外埔時，因潘啟川打電話告訴我說不知道如何到醫院
        ，所以我就停車並將手槍分解成3 個部分：滑套、槍管
        及槍把（含彈匣），還有1 枚彈殼，然後迴轉沿外埔往
        後龍快到西濱公路之路段，分3 次將滑套、槍管及槍把
        （含彈匣）還有1 枚彈殼丟到右方之樹林內，最後我才
        開著車停放到後龍鎮市場與他們會合，並駕駛LY-0657
        號自小貨車，載他們2 人到衛生署苗栗醫院將乙○○送
        醫急救。」、「（問：你是以何方式丟棄？依序丟棄何
        物？）我先停車並搖下右方之車窗，然後在車內先將槍
        把（含彈匣）往車外之方向丟棄，然後又接著開車往前
        行駛，沿路丟棄槍管、滑套及彈殼。」、「（問：1168
        -KX 號自小客車及LY-0657 號自小貨車為何人所有？）
        均為我所有。」等語（參偵卷第6 至9 頁）。
     4、被告甲○○於95年10月24日16時20分許，接受警員詢問
        時陳稱：「（問：本日7 時許，你供述將槍分解後棄置
        在苗栗縣後龍鎮苗11線，並帶同警方前往尋找，於何時
        在何地尋獲何物？）經我帶同警方到苗栗縣後龍鎮苗11
        線，指述槍械棄置在離外埔派出所約500 公尺至1000公
        尺左右，苗11線路旁之防風林內，經警方搜尋，於24日
        10時許，在苗11線東往西方向700 公尺處（民航分8 幹
        對面），尋獲手槍滑套1 個，另於11時於苗11線東往西
        方向500 公尺處（民航分4 幹對面），尋獲手槍握把1
        個 。」、「（問：據你供述，你於23日22時許，將結
        構完整之手槍1 枝（含彈匣內子彈10顆）拆解後丟棄在
        苗11線東往西方向防風林內，為何僅尋獲手槍滑套及握
        把，餘槍管、復進彈簧、彈匣、子彈等，均未尋獲，你
        是否將上述物品藏置於他處？）我確實將結構完整之手
        槍1 枝（含彈匣內子彈10顆）拆解後丟棄在苗11線東往
        西方向防風林內，在丟棄的時候天候黑暗，且我的車速
        很快，丟棄的面積廣，我無法得知確實丟棄的詳細位置
        ，所以沒有辦法全部找到。」、「（問：你為何要將結
        構完整之手槍1 枝（含彈匣內子彈10顆）拆解後丟棄？
        ）因為這枝手槍經我朋友『乙○○』在擦拭、保養的時
        候走火，而且打中他自己- 乙○○的腳部及手部，我看
        到這種情況後害怕、緊張，一時情急就將這枝手槍拆解
        後丟棄，避免警察查獲這枝槍枝。」、「（問：提示警
        方於顏清華租住處- 苗栗縣後龍鎮大庄里柳樹灣126 號
        內，尋獲擊發過之彈殼1 枚相片，該彈殼是否為當時乙
        ○○保養手槍不慎走火所擊發之彈殼？）是。」、「（
        問：據乙○○於調查筆錄中供述：『該槍枝是你交給他
        ，在顏清華、、、，看見你從1168-KX 自小客車駕駛座
        拿出槍交給乙○○，要乙○○拿去擦一擦並保養』，與
        你所陳述係在LY-0657 號箱型車內取出手槍交給乙○○
        ，供述不符，你作何解釋？）實際上是從我所駕駛之11
        68-KX 自小客車內，駕駛座底下取出手槍交給乙○○的
        。」、「（問：你交幾枝手槍、幾顆子彈給乙○○？）
        我交1 把手槍及11顆子彈給乙○○，子彈裝填在彈匣內
        ，沒有上膛。」、、「（問：你交給乙○○的手槍廠牌
        、型式、顏色，彈匣的顏色及子彈的材質為何？）我交
        給乙○○的手槍是貝瑞塔92改造手槍，槍身及彈匣都是
        黑色的，子彈是銅製的。」、「（問：你交給乙○○的
        貝瑞塔92改造手槍，槍枝性能如何？有無試射過？）這
        枝貝瑞塔92改造手槍結構完整，有滑套、槍管、槍機、
        槍身、彈匣等組裝，我覺得撞針是塑膠的，沒有試射過
        ，但是乙○○在擦拭這把槍時，有走火擊發子彈，並打
        中自己的手及腳。」、、「（問：你交給乙○○保養、
        擦拭的貝瑞塔92改造手槍及子彈11發是何人所有？）是
        我的。」、「（問：這枝貝瑞塔92改造手槍及子彈11發
        來源為何？）這枝改造手槍是我在95年9 月中旬用新臺
        幣15萬元，委託綽號『阿昇』男子購買的。買來時附11
        顆子彈。」、「（問：你如何與綽號『阿昇』男子聯絡
        買賣該手槍、子彈，交易地點為何？交易情形為何？）
        我最近與人有恩怨，就急著要買手槍防身，在95年9 月
        中旬遇見綽號『阿昇』男子，我就問他有沒有買槍的管
        道，過沒幾天綽號『阿昇』男子就主動到後龍鎮找我，
        就言明1 把槍15萬元，並約定95年9 月中旬，晚上10時
        在後龍鎮○○○○○道，當場1 手交錢一手交槍。」、
        「（問：你與綽號『阿昇』男子交易手槍過程有無第3
        人看到或知悉？）交易過程只有我們2 人，沒有其他人
        知道。」、、「（問：你與乙○○是何關係？有無恩怨
        糾紛存在？）我目前從事建築板模代工，乙○○是我的
        員工，和我沒有恩怨糾紛存在。」等語（參偵卷第22至
        26 頁） 。
     5、是由其上述警詢時的陳述，可知其先係證稱與人發生糾
        紛，委託被告乙○○以15萬元代價購買1 把改造手槍、
        子彈數發；後又改稱於95年9 月中旬，晚上10時許，在
        後龍鎮○○○○○道，以15萬的代價，向「阿昇」購買
        改造手槍1 枝含子彈11顆。而該把手槍結構完整，有滑
        套、槍管、槍機、槍身、彈匣等組裝。其於上述時地，
        將槍枝交被告乙○○保養走火後，其旋即將前述改造手
        槍拾起，並與證人潘啟川將乙○○扶至車號LY-065 7號
        自用小貨車上，由證人潘啟川駕駛該自用小貨車將乙○
        ○送醫救治。其則駕駛車號1168 -KX號自用小客車至外
        埔往後龍的路段，將上開改造手槍拆解後，連同賸餘的
        土造子彈1 顆，分段棄置於苗栗縣後龍鎮○○○○道路旁
        之防風林內，再會同證人潘啟川所駕駛的上述自用小貨
        車，一起將被告乙○○送醫急救。其後來帶同警員到上
        述處所，找到上開改造手槍之滑套、握把等情。
（四）是由被告乙○○、甲○○上述的證詞，可知其等2 人於審
      理時均一致證稱被告甲○○僅持有1 把改造手槍，被告甲
      ○○於95年10月23日21時45分許，在證人顏清華位於苗栗
      縣後龍鎮的住處，將該把改造手槍含子彈，交付被告乙○
      ○保養。而被告乙○○在房間內擦拭、保養時，不慎走火
      引起膛炸，將被告乙○○的右手掌及右膝射傷，但該把槍
      枝的槍管係塑膠製的等情。然查：
     1、被告甲○○於95年10月24日6 時25分接受警員詢問時陳
        稱略以：之前與人有糾紛，所以就花15萬元委託乙○○
        向他人購得，作為防身之用。其不知道係向何人購得，
        乙○○方知悉此情等語（參偵卷第7 頁）；但於同日16
        時20分接受警員詢問時則陳稱略以：上述手槍是於95年
        9 月中旬晚上10時許，在苗栗縣後龍鎮○○○○○道，
        以15萬元，向綽號「阿昇」的男子購買，當時1 手交錢
        1 手交貨，交易當時並無第3 者在場。其將1 把手槍及
        11顆子彈，交給乙○○等語（參偵卷第23頁、第25至26
        頁）；而其於檢察官訊問時，又改稱案發前1 個月被別
        人打，想買槍防身，在後龍交流道向自稱「陳國煥」的
        人買4 萬，送2 顆子彈等語（參偵卷第89頁）；然其於
        本院96年10月31日審理時證稱及陳稱：95年10月23日下
        午7 、8 時許，在中二高後龍交流道，以14萬元買1 把
        槍等語（參本院審卷同日審筆錄第9 至10頁、第27頁）
        。是被告甲○○於警詢、偵查及審理時，對於因與他人
        發生糾紛被他人毆打，為供己防身之用，在苗栗縣後龍
        中二高交流道，向他人購買改造手槍、子彈等情均為一
        致的證述及陳述，足證此情為真實可採。但其對於在何
        時，以多少錢，向何人購買改造手槍、子彈，子彈幾顆
        的陳述及證詞，均不一致，尚待其他證據驗證，方能得
        悉其實情。
     2、被告乙○○於警詢時陳稱略以：案發當日甲○○交付的
        紙袋有2 把槍均有彈匣，各有8 發、10發子彈等語。但
        被告甲○○於警詢、偵查及審理時，均一致證稱及陳稱
        購買1 枝改造手槍，已如前述。且證人顏清華、潘啟川
        2 人亦均陳稱案發當日僅看見1 把槍枝，甲○○於乙○
        ○保養槍枝，在該把槍枝走火致乙○○受傷後，甲○○
        旋即撿拾起來等情（詳後述）。由此足見，被告甲○○
        確係在中二高後龍交流道，向他人購買改造手槍1 把無
        訛。被告乙○○於警詢時陳稱甲○○持有有2 把手槍，
        並均交付其擦拭、保養等語為虛，不足為採。
     3、觀諸上述論證，可知被告甲○○確於95年10月23日21時
        45分許前某時，在中二高後龍交流道，向真實姓名年籍
        不詳的成年男子，以4 萬、14萬或15萬元之代價，購買
        改造手槍1 枝內含子彈若干顆。而衡諸被告甲○○於警
        詢時陳稱在95年9 月中旬購買改造手槍等語，並參酌其
        檢察官偵查時陳稱於案發前1 個月被人打，因而買槍防
        身等語。而本件案發當日為95年10月23日，其前1 個月
        即為95年9 月23日。由此可知，被告甲○○確係於95年
        9 月中旬至同年月23日間某日，向前述真實姓名年籍不
        詳的成年人，購買1 把改造手槍無誤。至購買槍枝的價
        格，雖有上述的差異存在，且被告甲○○回答檢察官與
        法官之問題時，筆錄均有4 萬元的記載。但被告甲○○
        說話時咬字並非清晰，不論檢察官或法官，在聽聞被告
        甲○○的回答時，將被告甲○○陳稱的14萬元，聽成4
        萬元，實有可能。再參諸被告甲○○於本院審理時陳稱
        其先前的回答實際應為14萬元等語（參本院96年10月31
        日審判筆錄第9 至10頁）。準此，被告甲○○於檢察官
        、本院訊問時，其真意為購買改造槍枝含子彈的價格為
        14萬元乙節，應可認定。是其以14萬元的價格，向前述
        真實姓名年籍不詳的成年人購買1 把改造手槍及若干子
        彈等情，實可認定。
     4、至被告甲○○、乙○○雖然對於持有子彈的數量，有相
        互不一及前後不一的情形。但本件警員僅於案發現場即
        證人顏清華住處查扣彈殼1 個，及扣得醫師自被告乙○
        ○右膝取出的彈頭1 枚，然未扣得其餘的子彈。準此，
        就證據法則及「罪疑唯輕」的法理，僅能依據被告甲○
        ○於檢察官訊問時陳稱購買子彈時附有2 顆子彈等語，
        而認定被告甲○○、乙○○於上述時地，持有2 顆子彈
        （未扣案之1顆子彈，不具殺傷力詳如後述）。
（五）證人顏清華於警詢中證稱略以：95年10月23日晚間，共有
      顏清華、朱秀雪（顏清華之妻）、甲○○、乙○○、潘啟
      川5 人在場，其有聽到甲○○指示乙○○「去把槍拿來上
      油」。後來於同日21時45分許，見乙○○提著1 個綠色袋
      子往房間走去，不久即從房間內傳來砰的1 聲，甲○○先
      前往房間，其與潘啟川隨後進入房間查看，發現乙○○右
      大腿膝蓋部位受傷流血，甲○○、潘啟川將乙○○扶上LY
      -0657 號自用小貨車上，甲○○並將該槍枝順勢拿起放在
      所駕駛的1168-KX 號自小客車後，1 人開1 台車將乙○○
      送醫院急救等情（參偵卷第41至45頁）。
（六）證人潘啟川於警詢中證稱略以：95年10月23日晚間，共有
      顏清華、朱秀雪、甲○○、乙○○、潘啟川5 人在場，其
      有聽到甲○○指示乙○○「去把槍拿來」。後來於同日21
      時45分許，見乙○○提著1 個綠色袋子往房間走去，不久
      即從房間內傳來砰的1 聲。其與甲○○進入房間查看，發
      現乙○○右大腿膝蓋部位受傷，其將乙○○扶上LY-0 657
      號自用小貨車，甲○○順勢將該槍枝放入1168-KX 號自用
      小客車後，1 人開1 台車將乙○○送至署立苗栗醫院急診
      等情（參偵卷第51至53頁）。
（七）是由上述之論證，再參酌證人即被告乙○○、甲○○之上
      述證述及陳述，復斟酌證人顏清華、潘啟川之前述陳述，
      又參考扣案改造手槍（缺槍管、復進簧、復進簧桿）1 枝
      、土造金屬彈頭、土造金屬彈殼各1 顆，復衡酌內政部警
      政署刑事警察局（以下稱刑事警察局）95年11月29日刑鑑
      字第0950161056號槍彈鑑定書（參偵卷第61至63頁）、為
      恭紀念醫院95年12月1 日為恭醫字第0950001242號函暨檢
      附之就醫記錄影本（參偵卷第70至76頁）、扣押物品清單
      、（參偵卷第79至90頁）、照片（參偵卷第29頁、第31至
      32頁、第34至35頁）所示，可證下列事實：
     1、被告甲○○於95年9 月中旬至同年月23日間某日，因遭
        他人毆打，乃向年籍不詳的成年男子，在即中二高後龍
        交流道附近，以14萬元之代價購得仿BERETTA 廠92FS型
        半自動手槍製造之改造手槍1 枝（槍枝管制編號000000
        0000），土造子彈2 顆，以供其防身之用。
     2、被告甲○○於95年10月23日21時45分許，在苗栗縣後龍
        鎮大庄里柳樹灣126 顏清華住處，將上開內含土造子彈
        之改造手槍交與被告乙○○保養。被告乙○○坐在該房
        間內的板凳上，左手掌持前述改造手槍，槍口向前，右
        手掌握住該槍滑套，正在保養、擦拭之際，上開改造手
        槍不慎走火擊發，子彈於擊發後射傷被告乙○○右掌手
        刀部位再射入右膝，彈頭卡在右膝內，被告乙○○旋將
        該把改造手槍摔擲於前述房間地上。
     3、被告甲○○及證人顏清華、潘啟川等人聽聞槍聲響起後
        ，立即進入該房間內查看，發覺乙○○右膝受傷流血。
        被告甲○○將前述改造手槍拾起，並與潘啟川將被告乙
        ○○扶至車號LY-0657 號自用小貨車上，由潘啟川駕駛
        該自用小貨車將乙○○送醫救治。
     4、被告甲○○惟恐東窗事發，駕駛車號1168-KX 號自用小
        客車至外埔往後龍的路段，將上開改造手槍拆解後，連
        同賸餘的土造子彈1 顆，分段棄置於苗栗縣後龍鎮○○○
        ○道路旁之防風林內，再會同證人潘啟川所駕駛的上述
        自用小貨車，一起將被告乙○○送往署立苗栗醫院急救
        ，隨即轉往為恭紀念醫院診治。
     5、警員陳青松趕往為恭紀念醫院後，發現被告乙○○遭受
        槍傷，醫師在被告乙○○右膝取出土造金屬彈頭1 顆。
        警員於同月24日帶被告甲○○，前往苗11線道路找尋拆
        解之槍枝，在苗11線東往西700 公尺處（民航分8 幹對
        面）、500 公尺處（民航分4 幹對面），分別尋獲上開
        改造手槍之滑套、握把；另在證人顏清華住處尋得擊發
        後之土造金屬彈殼1 顆。
（八）而觀諸被告乙○○於上述時、地，保養、擦拭被告甲○○
      所有的槍枝管制編號0000000000號之仿BERETTA 廠92型之
      改造手槍1 枝時，因槍枝走火，子彈於擊發後先射傷被告
      乙○○的右掌後旋即射入其右膝等情。由此可見，上述改
      造手槍擊發功能正常，動能強大，子彈發射之後，業已射
      傷被告乙○○，足證該把改造手槍具有殺傷力無訛。
（九）至警員將扣案之滑套、握把組合後，送請刑事警察局鑑定
      的結果，認該改造手槍（不含彈匣），係仿BERETTA 廠92
      FS型半自動手槍製造之槍枝，經檢視，欠缺槍管、復進簧
      及復進簧桿，且滑套後端已破裂，無法擊發子彈，認不具
      殺傷力，此有刑事警察局95年11月10日刑鑑字第09501610
      57號槍彈鑑定書1 份（參偵卷第64至66頁）。但上述鑑定
      書，係就上開槍枝目前之現況，所為之檢視及鑑定，認定
      無殺傷力。然就上述之論證，可知被告乙○○於保養、擦
      拭前述改造手槍時，該把改造手槍的結構完整，具有滑套
      、槍管、槍機、槍身、彈匣等部分，業據被告甲○○、乙
      ○○陳述屬實（參偵卷第24頁、第39頁）。且被告乙○○
      於保養上述改造手槍時，槍枝走火，子彈擊發後，旋即射
      傷被告乙○○的右掌及右膝，足見該把槍枝於前述時地不
      慎走火前，具有殺傷力無誤等情，均已如前述。自不能因
      刑事警察局就前述不完整槍枝鑑驗的結果，認不具殺傷力
      ，即認被告乙○○於保養、擦拭該把槍枝時，槍枝並不具
      殺傷力。因此，刑事警察局的前述槍枝鑑定報告，即不能
      對作為對被告甲○○、乙○○有利的認定。
（十）至被告甲○○、乙○○於本院審理時均一致證稱該把改造
      手槍的槍管是塑膠製等語；辯護人的辯護意旨認上述槍枝
      的槍管係塑膠所製，且被告乙○○於保養時槍枝走火產生
      膛炸，子彈並非自槍管射出，該把槍枝並非槍砲彈藥刀械
      管制條例所規範的改造手槍等語。然查：
     1、本件前述改造手槍的槍管並雖未扣案，但依據證人陳青
        松的證詞，可知前述扣案的槍枝，除槍柄握把部位有塑
        膠成分外，其餘均係金屬材質。警員至證人顏清華上述
        住處搜索時，並未發塑膠碎屑等情，已如前述。復徵諸
        被告甲○○於警詢時的陳述，可知前述改造手槍之結構
        完整等情。而被告甲○○僅懷疑撞針係塑膠製（參偵卷
        第24頁），然其於偵查時並未曾陳稱懷疑槍管是塑膠製
        的等語。則其於本院審理時陳稱該把槍枝的槍管是塑膠
        製等語的真實性，令人生疑。
     2、被告乙○○於警詢時陳稱略以：其於上述時地，在擦槍
        時，不慎槍枝走火，自己打到腳部受傷等語（參偵卷第
        37頁）。是被告乙○○於偵查時並未陳稱前述槍枝的槍
        管是塑膠製，擦拭槍枝時發生膛炸，子彈並非自槍管發
        射等情，則其於本院審理時結證稱發生膛炸乙節的真實
        性，亦值懷疑。
     3、衡諸常情，果若前述改造手槍的槍管係塑膠製，被告甲
        ○○、乙○○於警詢及檢察官偵查時，理應將前述對其
        等非常有利的情節，對偵辦此案的警員、檢察官陳明。
        焉有於偵查時未將前述前情說明，遲至本院審理時再為
        此節陳述之理？再者，被告乙○○於擦拭前述改造手槍
        時，因不慎致槍枝走火，子彈於發射後，擊傷自己的右
        掌及右膝。而被告甲○○未免東窗事發，乃將槍枝拆解
        後，丟棄於上址，已如前述。由此足見，被告甲○○知
        悉該把槍枝具有殺傷力，欲求脫卸持有改造手槍的罪責
        ，方會為上述湮滅罪證的舉動。
     4、退步言之，前述改造手槍的槍管若係塑膠製，被告乙○
        ○於擦拭時產生膛炸，則於現場應會遺留相關的塑膠碎
        屑。但觀諸現場照片所示（參偵卷第34至35頁），現場
        僅有遺留業已擊發的彈殼1 個，及發現有被告乙○○受
        傷後的血跡（參偵卷第35頁左側照片），並未發現有任
        何塑膠碎屑在該處。且參酌為恭紀念醫院95年12月1 日
        為恭醫字第0950001242號函暨檢附之就醫記錄影本（參
        偵卷第70至76頁）所示，被告乙○○於為恭醫院急診時
        ，醫護人員並未在被告乙○○的傷口中，發現有塑膠碎
        屑。
     5、又被告甲○○曾因持有具殺傷力的改造手槍，經臺灣新
        竹地方法院以84年易字第2665號，判處有期徒刑10月（
        另違反麻醉藥品管理條例案件，判處有期徒刑4 月，定
        應執行刑為有期徒刑1 年）確定等情，業據被告甲○○
        於本院審理時陳述明確（參本院96年10月31日審判筆錄
        第27至28頁），復有臺灣高等法院被告前案紀錄表1 份
        在卷可憑。由此足見，其對於槍枝有相當的經驗與認識
        。而被告甲○○既因被人毆打，欲買槍防身，復花費14
        萬元之代價取得槍枝，衡情，應會於購買之時，憑其上
        述經驗，評價衡量前述不詳姓名年籍的成年男子所交付
        的槍枝，其槍管是否為金屬材質、具有殺傷力與否，焉
        有購買塑膠製槍管的槍枝之理？準此，由前述的論證，
        可知被告甲○○、乙○○此節辯解為虛，不能採信。
（十一）綜上，被告甲○○、乙○○的上述辯解，均為避重就輕
        之詞，委無足採。此外，又有改造手槍（缺槍管、復進
        簧、復進簧桿）1 枝、土造金屬彈頭、土造金屬彈殼各
        1 顆扣案可稽，復有為恭紀念醫院95年12月1 日為恭醫
        字第0950 001242 號函暨檢附之就醫記錄影本、刑事警
        察局95年11月29日刑鑑字第0950161056號槍彈鑑定書、
        現場照片、起獲改造槍枝照片附卷可考。本件事證明確
        ，被告甲○○、乙○○2 人未經許可持有具有殺傷力的
        改造手槍、土造子彈的犯行，洵堪認定。
三、核被告甲○○、乙○○所為，均係犯槍砲彈藥刀械管制條例
    第8 條第4 項之未經許可持有可發射子彈具有殺傷力之改造
    手槍罪、同條例第12條第4 項之未經許可持有子彈罪。被告
    等各自以1 個行為，同時持有上開槍枝及子彈，係一行為觸
    犯持有改造手槍及持有子彈二罪名，應各自依刑法第55條想
    像競合犯之規定，從其中較重之持有改造手槍一罪處斷。又
    被告等2 人，分別有事實欄一所示之前科素行，分別於事實
    欄一所示之時間執行完畢，此有臺灣高等法院被告前案紀錄
    表2 份在卷可佐，其等2 人於前案執行有期徒刑完畢後5 年
    內再故意犯上述之罪，均為累犯，均應依刑法第47條第1 項
    之規定，加重其刑。爰審酌被告2 人無視法律的禁令，未經
    許可即擅自持有改造手槍及子彈，業已對社會治安及不特定
    人之生命、身體、財產安全造成危險。但衡酌其等2 人持有
    之具殺傷力的改造手槍僅有1 枝、子彈僅有1 顆，數量尚非
    多，且其等2 人不曾持以從事其他犯罪，並未生任何實害即
    為警查獲。但其等2 人否認犯行，犯後態度均不佳。復斟酌
    被告2 人之素行、智識程度、生活狀況等一切情狀，各量處
    如主文所示之刑，並均就併科罰金部分諭知易服勞役之折算
    標準。至檢察官對被告甲○○具體求處有期徒刑5 年6 月，
    併科罰金10萬元，但衡酌其持有具殺傷力的改造手槍僅有1
    枝、子彈僅有1 顆，對社會治安的危害性尚非屬巨大，因認
    檢察官就此部分的求刑，稍嫌過重，略予調減，附此敘明。
    末查，扣案的改造手槍1 枝，因缺槍管、復進簧、復進簧桿
    ，不具殺傷力，有刑事警察局95年11月10日刑鑑字第095016
    1057號槍彈鑑定書1 份在卷可憑，是該扣案的改造手槍，並
    非違禁物；扣案的彈殼、彈頭各1 個，業已失去子彈的構造
    與功能，亦非違禁物，均不為沒收的諭知。又被告等持有的
    另1 顆子彈，並未扣案，且無證據顯示現仍存在而未滅失，
    自無從檢驗是否具有殺傷力，依證據法則而論，不能認定該
    顆子彈具有殺傷力，自不得宣告沒收，併此敘明。
據上論斷，應依刑事訴訟法第299 條第1 項前段，槍砲彈藥刀械
管制條例第8 條第4 項、第12條第4 項，刑法第11條前段、第55
條、第47條第1項、第42條第3項前段，判決如主文。
本案經檢察官陳佞如到庭執行職務。
中　　華　　民　　國　　96　　年　　11　　月　　14　　日
                  刑事第三庭  審判長法　官　柳章峰
                                    法  官  羅貞元
                                    法  官  呂曾達
以上正本證明與原本無異。
如不服本判決，應於判決送達後10日內向本院提出上訴狀（應抄
附繕本），其未敘述上訴理由者，應於上訴期間屆滿後20日內補
提理由書狀於本院，上訴於臺灣高等法院臺中分院。告訴人或被
害人如對於本判決不服者，應具備理由請求檢察官上訴，其上訴
期間之計算係以檢察官收受判決正本之日期為準。
                                    書記官  許千士
中　　華　　民　　國　　96　　年　　11　　月　　15　　日
附錄：
槍砲彈藥刀械管制條例第8條第4項、第12條第4項。
槍砲彈藥刀械管制條例第8條
未經許可，製造、販賣或運輸鋼筆槍、瓦斯槍、麻醉槍、獵槍、
空氣槍或第4 條第1 項第1 款所定其他可發射金屬或子彈具有殺
傷力之各式槍砲者，處無期徒刑或5 年以上有期徒刑，併科新臺
幣1 千萬元以下罰金。
未經許可，轉讓、出租或出借前項所列槍枝者，處 5 年以上有期
徒刑，併科新臺幣 1 千萬元以下罰金。
意圖供自己或他人犯罪之用，而犯前二項之罪者，處無期徒刑或
 7 年以上有期徒刑，併科新臺幣 1 千萬元以下罰金。
未經許可，持有、寄藏或意圖販賣而陳列第 1 項所列槍枝者，處
 3 年以上10年以下有期徒刑，併科新臺幣700 萬元以下罰金。
第 1 項至第 3 項之未遂犯罰之。
槍砲彈藥刀械管制條例第12條
未經許可，製造、販賣或運輸子彈者，處 1 年以上 7 年以下有
期徒刑，併科新台幣 500 萬元以下罰金。
未經許可，轉讓、出租或出借子彈者，處 6 月以上 5 年以下有
期徒刑，併科新台幣 300 萬元以下罰金。
意圖供自己或他人犯罪之用，而犯前二項之罪者，處 3 年以上
10 年以下有期徒刑，併科新台幣 700 萬元以下罰金。
未經許可，持有、寄藏或意圖販賣而陳列子彈者，處 5 年以下有
期徒刑，併科新台幣 300 萬元以下罰金。
第 1 項至第 3 項之未遂犯罰之。
